【裁判字號】    98,訴緝,4
【裁判日期】    980120
【裁判案由】    違反毒品危害防制條例
【裁判全文】
臺灣彰化地方法院刑事判決               98年度訴緝字第4號
公  訴  人  臺灣彰化地方法院檢察署檢察官
被      告  甲○○
下列被告因違反毒品危害防制條例案件，經檢察官提起公訴（97
年度毒偵字第214 號、第215 號），被告於本院準備程序中自白
犯罪，本院認有刑事訴訟法第273 條之1 第1 項之情形，合議裁
定由受命法官獨任進行簡式審判程序，茲審理判決如下：
    主  文
甲○○施用第一級毒品，處有期徒刑捌月；又施用第二級毒品，
處有期徒刑伍月；又施用第一級毒品，處有期徒刑捌月，扣案之
注射針筒壹支沒收之；應執行有期徒刑壹年伍月，扣案之注射針
筒壹支沒收之。
    事  實
一、甲○○前於民國（下同）92年間，因施用毒品案件，經本院
    以92年度毒聲字第2018號裁定送觀察、勒戒後，認有繼續施
    用毒品之傾向，再經本院以92年度毒聲字第2411號裁定強制
    戒治1 年，嗣因執行成效評定為合格，由本院以93年度毒聲
    字第456 號裁定停止戒治，所餘戒治期間付保護管束，嗣於
    93年11月1 日保護管束期滿未經撤銷而視為執行完畢，並由
    臺灣彰化地方法院檢察署檢察官以93年度戒毒偵字第423 號
    、第424 號裁定為不起訴處分確定。復其不知悔改，於前開
    強制戒治執行完畢後5 年內，竟分別基於施用第一級毒品海
    洛因犯意，分別於(一)96年5 月5 日回溯前72小時內之某時許
    ，在其位於彰化縣大城鄉○○村○○路27號住所內，將第一
    級毒品海洛因置入注射針筒摻水混合後，再持以施打手臂之
    方式，施用第一級毒品海洛因1 次；(二)於96年8 月7 日上午
    9 時30分許，在其位於彰化縣大城鄉○○村○○路27號住所
    內，以將第一級毒品海洛因加水稀釋後，置放於針筒注射內
    注射手臂之方式，施用第一級毒品海洛因1 次。另基於施用
    第二級毒品甲基安非他命之犯意，於96年5 月5 日回溯前96
    小時內某時許，在其位於彰化縣大城鄉○○村○○路27號住
    所內，以將第二級毒品甲基安非他命置於鋁箔紙點火吸食其
    煙之方式，施用第二級毒品甲基安非他命1 次。嗣於(一)96年
    5 月5 日上午7 時50分許，經警持搜索票至其位於彰化縣大
    城鄉○○村○○路27號住所內執行搜索時，發現其手臂上有
    注射針筒痕跡，而徵得其同意採集其尿液送驗，結果呈安非
    他命、甲基安非他命、可待因、嗎啡陽性反應，(二)96年8 月
    10日晚上11時5 分許，在彰化縣福興鄉○○街114 號之2 前
    經警盤查查獲，並扣得注射針筒1 支，始悉上情。
二、案經彰化縣警察局芳苑、鹿港分局報告臺灣彰化地方法院檢
    察署檢察官偵查起訴。
    理  由
一、按除被告所犯為死刑、無期徒刑、最輕本刑為3年以上有期
    徒刑之罪或高等法院管轄第一審案件者外，於刑事訴訟法第
    273條第1項程序進行中，被告先就被訴事實為有罪之陳述時
    ，審判長得告知被告簡式審判程序之旨，並聽取當事人、代
    理人、辯護人及輔佐人之意見後，裁定進行簡式審判程序；
    除簡式審判程序、簡易程序及第376 條第1 款、第2 款所列
    之罪之案件外，第一審應行合議審判，刑事訴訟法第273 條
    之1第1項、第284 條之1 分別定有明文。本件被告甲○○所
    犯係死刑、無期徒刑、最輕本刑為3 年以上有期徒刑或高等
    法院管轄第一審案件以外之罪，並於本院行準備程序時就被
    訴事實為有罪之陳述，本院合議庭依前揭規定，經評議結果
    ，裁定改由受命法官獨任行簡式審判程序，先予敘明。
二、上開事實，業據被告甲○○於本院行準備程序、審理程序時
    均坦承不諱，且其於96年5 月5 日、96年8 月11日採集之尿
    液，經送鑑驗結果，確呈嗎啡、可待因及甲基安非他命陽性
    反應，此有彰化縣警察局芳苑分局尿液真實姓名對照認證單
    、彰化縣警察局鹿港分局尿液真實姓名對照認證單、彰化縣
    警察局查獲毒品案件尿液委外送驗清單、詮昕科技股份有限
    公司96年5 月18日報告編號00000000號、96年8 月24日報告
    編號00000000號濫用藥物尿液檢驗報告各1 紙附卷可稽，復
    有扣案之注射針筒1 支可資佐證，足認被告之自白應與事實
    相符，洵堪採信。另查本件被告前於92年間，因施用毒品案
    件，經本院以92年度毒聲字第2018號裁定送觀察、勒戒後，
    認有繼續施用毒品之傾向，再經本院以92年度毒聲字第2411
    號裁定強制戒治1 年，嗣因執行成效評定為合格，由本院以
    93年度毒聲字第456 號裁定停止戒治，所餘戒治期間付保護
    管束，嗣於93年11月1 日保護管束期滿未經撤銷而視為執行
    完畢，此有臺灣高等法院被告前案紀錄表在卷可參，被告顯
    係於受強制戒治執行完畢後，5 年內再犯毒品危害防制條例
    第10條第1 、2 項之罪，依同條例第23條第2 項規定，應依
    法論科。綜上所述，本件犯罪事證明確，被告前開犯行洵堪
    認定。
三、按海洛因、甲基安非他命係毒品危害防制條例所定之第一級
    毒品、第二級毒品，不得非法施用。是被告所為，分別係犯
    毒品危害防制條例第10條第1 項之施用第1 級毒品罪及同條
    例第10條第2 項之施用第2 級毒品罪。被告於施用前持有第
    1 級毒品海洛因、第2 級毒品甲基安非他命之低度行為，各
    為施用之高度行為所吸收，均不另論罪。被告所犯上開3 罪
    ，犯意各別，行為互殊，應予分論併罰。爰審酌被告前曾因
    施用毒品而送強制戒治，仍未能戒除毒癮，竟再度施用毒品
    戕害自身健康，及其犯罪之動機、目的、所生危害及犯罪後
    雖經通緝到案但尚能坦承犯行，態度尚屬良好等一切情狀，
    各量處如主文所示之刑，並定其應執行之刑。扣案之注射針
    筒1 支，係屬被告所有，且供施用第一級毒品海洛因所用之
    器具，業據被告供承在卷，爰均依刑法第38條第1 項第2 款
    規定，沒收之。
據上論斷，應依刑事訴訟法第273條之1第1項、第299條第1項前
段，毒品危害防制條例第10條第1 項、第2 項，刑法第11條前段
、第51條第5 款、第38條第1 項第2 款，判決如主文。
本案經檢察官紀雅惠到庭執行職務。
中    華    民    國    98    年    1     月    20    日
                  刑事第九庭          法  官   黃齡玉
以上正本證明與原本無異。
如不服本判決應於收受判決後10日內向本院提出上訴書狀，並應
敘述具體理由；其未敘述上訴理由者，應於上訴期間屆滿後20日
內向本院補提理由書（均須按他造當事人之人數附繕本）「切勿
逕送上級法院」。
中    華    民    國    98    年    1     月    20    日
                                      書記官   林嘉賢
附錄本案論罪科刑法條全文：
毒品危害防制條例第10條
施用第一級毒品者，處 6 月以上 5 年以下有期徒刑。
施用第二級毒品者，處 3 年以下有期徒刑。


司法院資訊處製作；財團法人民間司法改革基金會備份。
